臺灣臺中地方法院刑事判決　　　　　　　　　　　　　九十三年度訴字第九三九號
　　公　訴　人　臺灣臺中地方法院檢察署檢察官
　　被　　　告　甲○○
　　指定辯護人　本院公設辯護人　丁○○
右列被告因偽造貨幣等案件，經檢察官提起公訴（九十三年度偵字第三０二四、六五
六九號），本院判決如左：
    主  文
甲○○意圖為自己不法之所有，而侵占遺失物，處罰金參仟元，如易服勞役，以參佰
元折算壹日；又行使變造車牌，累犯，處有期徒刑參月；又意圖供行使之用而收集偽
造之紙幣，累犯，處有期徒刑參年肆月，扣案偽造之仟元券伍張（號碼：ＨＭ一九五
四七二ＶＪ參張、ＨＭ一九五四七三ＶＪ貳張）及伍佰元券拾張（號碼：ＥＭ六五七
六一七ＥＵ、ＥＭ七五五六九一ＥＵ、ＬＸ六五七六一五ＥＵ、ＬＸ五九六七六九Ｅ
Ｕ、ＬＸ七五七一六九ＥＵ、ＥＭ七九五七六九ＥＵ、ＬＸ六五七六九七ＥＵ、ＬＸ
六五七六九九ＥＵ、ＬＸ七六七一五五ＥＵ、ＬＸ六九五七一六ＥＵ），均沒收之。
應執行有期徒刑參年肆月及罰金參仟元，罰金如易服勞役，以參佰元折算壹日，扣案
偽造之仟元券伍張（號碼：ＨＭ一九五四七二ＶＪ參張、ＨＭ一九五四七三ＶＪ貳張
）及伍佰元券拾張（號碼：ＥＭ六五七六一七ＥＵ、ＥＭ七五五六九一ＥＵ、ＬＸ六
五七六一五ＥＵ、ＬＸ五九六七六九ＥＵ、ＬＸ七五七一六九ＥＵ、ＥＭ七九五七六
九ＥＵ、ＬＸ六五七六九七ＥＵ、ＬＸ六五七六九九ＥＵ、ＬＸ七六七一五五ＥＵ、
ＬＸ六九五七一六ＥＵ），均沒收之。
    事  實
一、甲○○前因違反麻醉藥品管理條例案件，分別經法院判決處有期徒刑六月及五年
    確定，並定應執行刑為五年二月，於民國（下同）八十九年十二月十三日執行完
    畢。仍不知悔改，於九十二年八月底，見戊○○所有遭人棄置在台東市○○路某
    不詳汽車報廢行旁之ＷＲ─三五二一號車牌二面（戊○○於九十二年八月十七日
    上午發現停放在台東市（起訴書誤植為台中市○○○路一六八巷六號前之車輛所
    懸掛之車牌失竊），竟意圖為自己不法之所有，將之侵占入己。甲○○於侵占車
    牌後一、二個月（起訴書誤植為九十二年八月間），在台東市○○路之某不詳汽
    車報廢行，以新台幣（下同）五萬元之代價，購買與其所有車號ＷＲ─八五二一
    號車輛型號款式相同，原屬丙○○所有且已報廢之自小客車（報廢前原懸掛ＷＲ
    ─二六三三號車牌），於購買數日後，即在台東縣台東市○○路○段一三七巷一
    一三弄二號住處，以油漆將購得之淺綠色報廢車改漆為白色，使之與其原有之Ｗ
    Ｒ─八五二一號車輛顏色相同，並於買車後約一周，因其原有之自小客車均由其
    妻使用，另基於行使偽造特種文書之犯意，在上址以油漆將前揭ＷＲ─三五二一
    號車牌二面，變造為ＷＲ─八五二一號，將之懸掛在其所購之前開報廢車上，供
    其行駛至各地之用，足以生損害於丙○○及監理機關對於車籍資料管理之正確性
    。甲○○另基於意圖供行使之用而收集偽造紙幣之犯意，明知姓名年籍均不詳之
    成年男子所持有之偽造新台幣一千元及五百元紙幣係偽鈔，竟於九十三年二月一
    日，在台中縣烏日鄉某不詳處所，以三千元之代價向該成年男子購買而收集偽造
    之千元偽鈔五張及五百元偽鈔十張，俾供其購買毒品之用。嗣於九十三年二月二
    日十三時許，甲○○駕駛懸掛變造車牌之前開報廢車輛行經台中市○區○○路與
    民生路口時，因形跡可疑，為警攔檢盤查而當場查獲，並扣得該變造之ＷＲ─八
    五二五一號車牌二面，再由甲○○帶同警方前往其位在台中市○○路與三民路口
    之租處，在其褲子口袋內起出前揭偽造之紙幣十五張。
二、案經台中市警察局移請臺灣臺中地方法院檢察署檢察官偵查起訴。
    理  由
一、訊據被告甲○○坦承右揭事實不諱，並經被害人戊○○指訴甚詳，復有贓物代保
    管收據、車籍作業系統─查詢認可資料、行車執照及交通部公路總局高雄區監理
    所臺中監理站九十三年二月十三日高監東字第０九三０００一六九九號函附之異
    動登記書（ＷＲ─二六三三號）在卷可稽，及變造之ＷＲ─八五二一號車牌二面
    與偽鈔十五張扣案可證，而扣案之ＷＲ─八五二一號車牌二面，編號Ａ、Ｂ各一
    面，經送運圓工業有限公司（號牌）鑑定結果，認編號Ａ除表面漆係自行塗裝外
    ，餘與真牌相符，編號Ｂ由外觀即可明顯看出號碼「８」係由原號碼「３」藉由
    外力變造而成，為變造之號牌，有該公司九十三牛年三月一日運牌鑑字第九三０
    三０一０二號鑑定報告在卷可參，另偽鈔十五張，包含新版千元券五張（號碼：
    ＨＭ一九五四七二ＶＪ參張、ＨＭ一九五四七三ＶＪ貳張）及伍佰元券十張（號
    碼：ＥＭ六五七六一七ＥＵ、ＥＭ七五五六九一ＥＵ、ＬＸ六五七六一五ＥＵ、
    ＬＸ五九六七六九ＥＵ、ＬＸ七五七一六九ＥＵ、ＥＭ七九五七六九ＥＵ、ＬＸ
    六五七六九七ＥＵ、ＬＸ六五七六九九ＥＵ、ＬＸ七六七一五五ＥＵ、ＬＸ六九
    五七一六ＥＵ），經屬偽造，有中央印製廠九十三年二月二十五日中印發字第０
    九三０００一０六五號函在卷可憑，足徵被告之自白與事實相符，本件事證明確
    ，被告犯行堪以認定。
二、按汽車牌照係公路監理機關所發給之行車許可憑證，屬刑法第二百十二條所列之
    特許證。核被告所為，係犯刑法第三百三十七條侵占遺失物罪、同法第二百十六
    條、第二百十二條之行使變造特許證罪、同法第一百九十六條第一項意圖供行使
    之用而收集偽造紙幣罪。其變造車牌之低度行為應為行使變造車牌之高度行為所
    吸收，不另論罪。所犯上開三罪，犯意各別，行為互殊，應予分論併罰。末查，
    被告前因違反麻醉藥品管理條例案件，分別經法院判決處有期徒刑六月及五年確
    定，並定應執行刑為五年二月，於八十九年十二月十三日執行完畢，有臺灣高等
    法院被告全國前案紀錄表在卷可稽，其於五年以內再犯行使變造車牌及收集偽造
    紙幣之有期徒刑以上之罪，為累犯，應各依刑法第四十七條規定加重其刑。爰審
    酌被告犯罪之動機、目的、手段，犯罪所生之危害、犯罪後之態度等一切情狀，
    分別量處如主文所示之刑，並諭知罰金易服勞役之折算標準及定其應執行刑。前
    開扣案之偽鈔十五張，應併依刑法第二百條之規定沒收之，而變造之ＷＲ─八五
    二一號車牌二面，係被告將所拾獲而予以侵占之戊○○所失竊之車牌中之「３」
    以油漆變造為「８」而來，並非被告所有之物，核與沒收之規定不符，爰不併予
    宣告沒收，附此敘明。
據上論斷，應依刑事訴訟法第二百九十九條第一項前段，刑法第三百三十七條、第二
百十六條、第二百十二條、第一百九十六條第一項、第四十七條、第四十二條第二項
、第五十一條第五款、第二百條，罰金罰鍰提高標準條例第一條前段、第二條，判決
如主文。
本案經檢察官乙○○到庭執行職務
中      華      民      國      九十三      年      八    月    三十    日
                                臺灣臺中地方法院刑事第五庭
                                    審判長法  官    梁  堯  銘
                                          法  官    巫  淑  芳
                                          法  官    林  慧  英
右正本證明與原本無異。
如不服本判決，應於送達後十日內向本院提出上訴狀（須附繕本），上訴於臺灣高等
法院臺中分院。
                                          書記官
中      華      民國      九十三      年      八    月    三十    日
附錄論罪科刑法條
刑法第三百三十七條
意圖為自己或第三人不法之所有，而侵占遺失物、漂流物或其他離本人所持有之物者
，處五百元以下罰金。
刑法第二百十六條
行使第二百十條至第二百十五條之文書者，依偽造、變造文書或登載不實事項或使登
載不實事項之規定處斷。
刑法第二百十二條
偽造、變造護照、旅券、免許證、特許證及關於品行、能力服務或其他相類之證書、
介紹書，足以生損害於公眾或他人者，處一年以下有期徒刑、拘役或三百元以下罰金
。
刑法第一百九十六條第一項
行使偽造、變造之通用貨幣、紙幣、銀行券，或意圖供行使之用而收集或交付於人者
，處三年以上十年以下有期徒刑，得併科五千元以下罰金。
